臺灣高等法院民事判決
107年度上字第236號
上訴人即附  坡心市場商業大樓管理委員會
帶被上訴人          
法定代理人  黃春風  
訴訟代理人  潘東翰律師
            藍奕傑律師
被上訴人即  鍾雪玉  
附帶上訴人        
訴訟代理人  郭承昌律師
上列當事人間請求損害賠償事件，上訴人對於中華民國107年1月
31日臺灣臺北地方法院106年度北訴字第17號第一審判決提起上
訴，被上訴人提起附帶上訴，本院於109年2月18日言詞辯論終結
，判決如下：
    主    文
原判決關於命上訴人給付部分，及該部分假執行之宣告，暨關於
命上訴人負擔訴訟費用之裁判均廢棄。
上開廢棄部分，被上訴人在第一審之訴及假執行之聲請均駁回。
附帶上訴駁回。
第一審關於命上訴人負擔訴訟費用部分及第二審訴訟費用（含附
帶上訴部分），由被上訴人負擔。
    事實及理由
壹、程序方面：
    按當事人對於第一審判決不服之程度，及應如何廢棄或變更
    之聲明，依民事訴訟法第438條第1項第3款（按：現為第441
    條第1項第3款）雖應表明於上訴狀，然其聲明之範圍，至第
    二審言詞辯論終結時為止，得擴張或變更之，此不特為理論
    所當然，即就同法於第二審程序未設與第473條第1項同樣之
    規定，亦可推知（最高法院30年渝抗字第66號判例意旨參照
    ）。本件上訴人即附帶被上訴人（下稱上訴人）對原審判決
    就被上訴人即附帶上訴人（下稱被上訴人）備位之訴命上訴
    人給付新臺幣（下同）400萬元本息之敗訴部分提起上訴後
    ，被上訴人提起附帶上訴，聲明求為廢棄原判決關於駁回先
    位聲明中請求上訴人給付198萬2,000元及自民國105年8月10
    日起至清償日止加計法定遲延利息部分，嗣於108年12月6日
    具狀更改其附帶上訴聲明為命上訴人給付598萬2,000元及自
    105年8月10日起至清償日止加計法定遲延利息（見本院卷一
    第489頁），揆諸前開說明，前揭上訴聲明之擴張，應屬適
    法。
貳、實體方面：
一、本件被上訴人主張：上訴人係坡心市場商業大樓（下稱系爭
    大樓）管理委員會，伊於102年5月2日與時任上訴人主任委
    員陳逢茂簽訂攤位租賃契約書（下稱系爭租約），向上訴人
    承租其管理之臺北市○○區○○街00號、87號、91號、93號大門
    入口左右攤位及花台攤位（各稱85、87、91、93號入口攤位
    或花台攤位，合稱系爭攤位），約定租賃期間自102年7月1
    日起至106年6月30日止，4年租金共400萬元。伊已交付如附
    表1所示支票2紙（下稱系爭支票）計250萬元與陳逢茂，並
    於102年5月2日以訴外人陳炳煌、馮美雲名義各匯款90萬元
    、60萬元至上訴人板信商業銀行股份有限公司（下稱板信銀
    行）信義分行00000000000000號帳戶（下稱板信銀行帳戶）
    。然上訴人遲未點交系爭攤位，伊自102年7月1日起至105年
    7月31日止共37個月，因無法使用收益遭他人佔據85號、91
    號、93號花台攤位，受有每攤位月租金2萬5,000元，共計27
    7萬5,000元之損害。上訴人另自103年1月1日起至105年7月3
    1日止，出租85號、87號、91號、93號入口攤位與訴外人許
    明忠等人收取租金共320萬7,000元（如附表2），致伊受有
    損害。倘認系爭租約對上訴人不生效力，其仍應負表見代理
    及不當得利責任返還伊所付租金400萬元等情。爰先位依民
    法第184條第1項、第226條規定，求為命：㈠上訴人應給付59
    8萬2,000元及自105年7月31日減縮訴之聲明狀送達翌日起加
    計法定遲延利息。㈡願供擔保請准宣告假執行。備位依民法
    第169條前段、第179條規定，求為命：㈠上訴人應給付400萬
    元及自107年1月10日起加計法定遲延利息。㈡願供擔保，請
    准宣告假執行之判決。原審駁回被上訴人上開先位聲明，備
    位聲明則判命上訴人給付400萬元本息。上訴人就其敗訴部
    分全部聲明不服，提起上訴。被上訴人就其先位請求上開敗
    訴部分，提起附帶上訴。求為：㈠原判決關於駁回伊後開第2
    項之訴部分及假執行之聲請均廢棄。(二)上訴人應給付598
    萬2,000元及自105年8月10日起加計法定遲延利息。㈢願供擔
    保，請准宣告假執行之判決。（另原審駁回被上訴人先位聲
    明請求上訴人自105年8月1日起至106年6月30日止，按月給
    付28萬8,000元部分，未據被上訴人聲明不服，非本院審理
    範圍）。並就上訴人之上訴為答辯聲明：上訴駁回。
二、上訴人則以：伊職務僅為執行區分所有權人會議決議事項暨
    公寓大廈管理條例所定之公寓大廈管理維護工作，系爭攤位
    坐落系爭大樓共有公共設施，依民法第820條第1項規定，該
    共有公共設施之管理，除共有人另有約定外，應以共有人過
    半數及其應有部分合計過半數之同意行之，而系爭大樓102
    年店家（住戶）管理規約（下稱系爭規約）第2條第2項、第
    3條第3項第5款規定約定專用事項應經區分所有權人會議決
    議，未授權伊出租系爭攤位，陳逢茂與被上訴人訂立系爭租
    約，未取得系爭大樓區分所有權人決議之授權，為無權代理
    ，對伊不生效力，不負侵權行為或債務不履行之損害賠償責
    任。又被上訴人交付陳逢茂之系爭支票，未經伊兌領，被上
    訴人另匯款至板信銀行帳戶亦非伊開立，伊未曾受領被上訴
    人給付400萬元，亦不負不當得利返還義務等語，資為抗辯
    。並上訴聲明：㈠原判決不利於伊部分廢棄。㈡上開廢棄部分
    ，被上訴人在第一審之訴及假執行之聲請均駁回。另就被上
    訴人之附帶上訴為答辯聲明：㈠附帶上訴駁回。㈡如受不利判
    決，願供擔保請准宣告免為假執行。
三、兩造不爭執事實（見本院卷二第20至22頁）：
  ㈠被上訴人於102年5月2日與陳逢茂就系爭攤位簽訂系爭租約，
    約定租賃期間自102年7月1日起至106年6月30日止共計4年，
    租金合計400萬元（見原審卷第8至9頁）。
  ㈡被上訴人交付附表1所示系爭支票與陳逢茂，另分別以陳炳煌
    、馮美雲之名義於102年5月2日各匯款90萬元及60萬元至板
    信銀行帳戶（見原審卷第10至13、72頁）。
  ㈢附表1編號1支票於102年2月4日經訴外人吳俊秀提示兌現，編
    號2支票於102年5月2日經訴外人周皇杉提示兌現（見原審卷
    第10、13頁）。
  ㈣系爭攤位坐落系爭大樓公共設施。
  ㈤上訴人於97年2月26日於聯邦商業銀行股份有限公司通化簡易
    型分行開設活期存款帳戶（帳號：0000000000000，下稱聯
    邦銀行帳戶），於106年1月23日由訴外人黃春風（自106年1
    月1月起擔任上訴人主任委員迄今）變更印鑑（見本院卷一
    第191至205頁）。
  ㈥陳逢茂於102年1月1日至103年12月31日擔任上訴人主任委員
    （見本院卷一第175頁），並於102年4月30日申設板信銀行
    帳戶，該帳戶於103年4月22日結清註銷（見本院卷一第167
    至186頁）。
  ㈦系爭規約並無授權管理委員會讓與系爭攤位經營使用權之規
    定（見原審卷第116頁至124頁），系爭大樓於108年5月25日
    第二次所有權人會議決議社區大樓之公共空間授權管理委員
    會統一管理使用（見本院卷一第397至403頁）。
四、被上訴人主張兩造簽訂系爭租約，先位主張上訴人未依約交
    付系爭攤位，且轉租與他人，致被上訴人受有損害，依民法
    第184條第1項、第226條規定，請求上訴人賠償598萬2,000
    元本息，備位主張依民法第169條前段、第179條之規定，請
    求上訴人返還已給付租金400萬元本息，均為上訴人所否認
    並以前詞置辯，是本件之爭點厥為：㈠系爭租約對上訴人有
    無發生效力？㈡被上訴人依債務不履行、侵權行為之法律關
    係請求上訴人負損害賠償責任，給付598萬2,000元本息，有
    無理由？㈢如系爭租約對上訴人不生效力，被上訴人依據表
    見代理、不當得利規定，請求返還已給付租金400萬元本息
    ，有無理由？
  ㈠按「稱區分所有建築物者，謂數人區分一建築物而各專有其
    一部，就專有部分有單獨所有權，並就該建築物及其附屬物
    之共同部分共有之建築物。」民法第799條第1項定有明文。
    是區分所有建物及其附屬物之共同部分，為各區分所有權人
    所共有。另按「共有物之管理，除契約另有約定外，應以共
    有人過半數及其應有部分合計過半數之同意行之。但其應有
    部分合計逾三分之二者，其人數不予計算。」、「各區分所
    有權人按其共有之應有部分比例，對建築物之共用部分及其
    基地有使用收益之權。但另有約定者從其約定。」、「有關
    公寓大廈、基地或附屬設施之管理使用及其他住戶間相互關
    係，除法令另有規定外，得以規約定之。規約除應載明專有
    部分及共用部分範圍外，下列各款事項，非經載明於規約者
    ，不生效力：一、約定專用部分、約定共用部分之範圍及使
    用主體。二、各區分所有權人對建築物共用部分及其基地之
    使用收益權及住戶對共用部分使用之特別約定。…。」民法
    第820條第1項、公寓大廈管理條例第9條第1項、第23條第1
    項、第2項亦有明文。系爭規約第3條第3款第5目亦規定約定
    專用事項應經區分所有權人會議決議（見原審卷第117頁）
    ，則系爭大樓區分所有權人對於該大樓區分所有建物及其附
    屬物之共同部分關係既為共有，其管理除另有約定外，應以
    共有人（區分所有權人）過半數及其應有部分合計過半數之
    同意行之外，如有關約定專用或各區分所有權人對建築物共
    用部分及其基地之使用收益權及住戶對共用部分使用之特別
    約定，應經區分所有權人會議決議並載明於規約，方生效力
    。
  ㈡又按「無代理權人以代理人之名義所為之法律行為，非經本
    人承認，對於本人不生效力。」民法第170條第1項定有明文
    。而代表與代理固不相同，惟解釋上應類推適用關於代理之
    規定（最高法院74年台上字第2014號判例意旨參照）。另按
    「管理委員會：指為執行區分所有權人會議決議事項及公寓
    大廈管理維護工作，由區分所有權人選任住戶若干人為管理
    委員所設立之組織。」、「管理委員會之職務如下：一、區
    分所有權人會議決議事項之執行。二、共有及共用部分之清
    潔、維護、修繕及一般改良。…。十三、其他依本條例或規
    約所定事項。」公寓大廈管理條例第3條第9款、第36條定有
    明文。是公寓大廈管理委員會乃由區分所有權人選任住戶若
    干人為管理委員所設立之組織，旨在執行「區分所有權人會
    議決議事項」及「公寓大廈管理維護事務」，雖為公寓大廈
    區分所有權人團體之代表機關，但其職權應受公寓大廈管理
    條例所規範，管理委員會職權為法律所明定。管理委員會逾
    越權限所為法律行為，應類推適用民法第170條第1項規定而
    屬無權代理，非經區分所有權人同意，對於區分所有權人不
    生效力。
  ㈢查系爭攤位設於系爭大樓公共設施，為兩造所不爭執（見兩
    造不爭執事項㈣），出租該攤位為對區分所有建物之共用部
    分及其基地之管理、使用，且屬對共用部分及其基地特定區
    域約定專用範疇，依據上開規定及系爭規約，應經區分所有
    權人會議決議並載明規約，方生效力。上訴人抗辯被上訴人
    與陳逢茂簽訂系爭租約時，系爭規約未授權上訴人得出租系
    爭攤位事實，業據上訴人提出該規約1份為證（見原審卷第1
    16頁至124頁），被上訴人亦不否認上述規約無授權管理委
    員會得讓與系爭攤位經營使用權規定（見兩造不爭執事項㈦
    ），該規約第3條第3款第5目更明定約定專用事項應經區分
    所有權人會議決議（見原審卷第117頁），足見出租系爭攤
    位而交付公共設施特定空間區域供承租人占有使用收益，屬
    系爭大樓區分所有權人會議應決議事項，非上訴人固有職權
    ，未經區分所有權人會議決議授權，陳逢茂代表上訴人簽訂
    系爭契約，乃逾越法定職權行為，對上訴人不生效力。
  ㈣被上訴人雖主張系爭大樓102年1月12日第七次區分所有權人
    二次會議曾決議授權上訴人對於大樓基地內之商販收取清潔
    費以維護環境整潔，陳逢茂代表上訴人簽訂系爭租約，收取
    400萬元租金充實大樓經費，與上開決議無違，系爭租約自
    屬有效，況上訴人有向攤商收取租金事實，上訴人製作收支
    財報亦載有租金收入，有證人黃永智、林沛縈證述在卷，可
    見上訴人有權出租系爭攤位云云。查系爭大樓102年1月12日
    第七次區分所有權人二次會議固曾決議：「第一案：（案由
    ）因本大樓經費不足，提高管理費議案又被否決；建議向臨
    時使用本大樓基地之商販收取清潔費以維護環境整潔；收費
    標準及方式授權管委會議定。…（決議) 經投票結果，同意6
    0票，反對52票；通過本案。授權管委會制定管理辦法及收
    費方式實施。」（見原審卷第35頁），然上開區分所有權人
    會議決議內容僅係授權上訴人得向臨時使用系爭大樓基地之
    商販收取清潔費以維護環境整潔，並議定收費標準及方式，
    其要求攤商負擔清潔費，僅為共用部分清潔、維護行為，惟
    出租攤位則涉及系爭大樓共用部分使用、收益及約定專用，
    性質全然不同，上開區分所有權人會議決議並非授權上訴人
    得就系爭大樓公共設施與他人訂立租賃契約，實屬明確，被
    上訴人主張陳逢茂有權代表上訴人簽訂系爭租約，自屬無據
    。至於上訴人市場主任黃永智及行政助理林沛縈固證述上訴
    人有向攤商收取租金，相關收支財報有登載租金收入等語（
    見本院卷一第342至349頁），且有上訴人收支財報1紙可據
    （見本院卷一第355頁）。然出租系爭攤位非上訴人固有法
    定職權，已如前述，系爭大樓區分所有權人迄至108年5月25
    日第二次所有權人會議方決議授權系爭大樓公共空間由管理
    委員會統一管理使用（見本院卷一第397至403頁，兩造不爭
    執事項㈦），尚難以上訴人於108年5月25日前有向其他攤商
    收租金，認陳逢茂有權代表上訴人簽訂系爭租約。此外，被
    上訴人並未另提出證據證明系爭大樓區分所有權人確曾授權
    上訴人得出租系爭攤位事實，是被上訴人此部分主張自不足
    採。
  ㈤按因故意或過失，不法侵害他人之權利者，負損害賠償責任
    。故意以背於善良風俗之方法，加損害於他人者亦同。民法
    第184條第1項固有明文。又民法第226條規定給付不能損害
    賠償責任之發生，係以有債之關係存在，且有可歸責於債務
    人之事由不履行債務，致債權人受有損害為要件。查陳逢茂
    既無權代表上訴人簽訂系爭契約出租系爭攤位，事後亦未經
    區分所有權人同意、或召集會議作成決議加以承認，則類推
    適用民法第170條第1項之規定，系爭租約對上訴人不生效力
    ，兩造間無債之關係存在，上訴人對被上訴人無給付義務，
    上訴人未點交系爭攤位或另出租系爭攤位，對被上訴人自未
    構成給付不能之債務不履行，亦難認上訴人有何故意或過失
    ，或以背於善良風俗之方法，加損害於被上訴人。是被上訴
    人先位依民法第184條第1項、第226條規定，請求上訴人賠
    償其自102年7月1日起至105年7月31日止無法使用收益85號
    、91號、93號花台攤位，所受277萬5,000元之損害；及上訴
    人自103年1月1日起至105年7月31日止另將85號、87號、91
    號、93號入口攤位出租他人收取租金，致其受有320萬7,000
    元之損害，共598萬2,000元本息，自無理由。
  ㈥另按民法第169條關於表見代理之規定，惟意定代理始有適用
    ，若代表或法定代理則無適用該規定餘地（最高法院79 年
    台上字第2012號判例意旨參照）。被上訴人主張倘認陳逢茂
    無權代理上訴人簽訂系爭租約，上訴人亦應負民法第169條
    前段之表見代理本人責任云云。惟查陳逢茂既無權代表上訴
    人簽訂系爭租約，揆諸前開說明，自無令上訴人依民法第16
    9條負表見代理（表）人之本人責任之餘地。被上訴人備位
    依民法第169條前段規定，請求上訴人返還其給付陳逢茂之4
    00萬元本息，自屬無據。
  ㈦再按「無法律上之原因而受利益，致他人受損害者，應返還 
    其利益。」民法第179條前段有所明文。不當得利制度在於
    矯正因違反法秩序所預定之財貨分配法則，而形成之財產不
    當移動現象，使之回復公平合理之狀態（最高法院99年度台
    上字第2255號裁定意旨參照）。又無權代理人或無權代表人
    指示被指示人向第三人（受領人）所為給付，因指示不存在
    或不生效力，被指示人固得向受領人主張非給付不當得利（
    王澤鑑著，不當得利，104年8月版，第245頁參照），惟仍
    須受領人受有利益，始負返還之責，倘受領人未受有利益，
    尚無命其負不當得利返還責任。被上訴人主張因給付系爭租
    約約定租金，交付系爭支票與陳逢茂，另於102年5月2日分
    別以陳炳煌、馮美雲之名義各匯款90萬元及60萬元至板信銀
    行帳戶，合計給付400萬元事實，為兩造所不爭執（見兩造
    不爭執事項㈡），且有系爭租約（見原審卷第8、9頁）、匯
    款申請書（見原審卷第11、12頁）、系爭支票（見原審卷第
    10、13頁）、對帳單（見原審卷第72頁）、交易明細表（見
    本院卷二第33頁）可據，堪信為真實。而就被上訴人匯款90
    萬元、60萬元至板信銀行帳戶部分，查該帳戶乃陳逢茂擔任
    上訴人主任委員期間，於102年4月30日代表上訴人所申設，
    有板信銀行集中作業中心提供上訴人新臺幣存摺存款開戶申
    請暨約定書、陳逢茂戶籍謄本、扣繳單位設立登記申請書、
    臺北市政府102年4月26日函、上訴人第四屆1月份第1次會議
    紀錄、3月份第4次會議紀錄、印鑑卡、陳逢茂身分證（見本
    院卷一第167至186頁）可據，而陳逢茂代表上訴人申設帳戶
    ，未悖於公寓大廈管理條例第36條第7款所規定管理委員會
    「收益、公共基金及其他經費之收支、保管及運用」之職務
    範圍，陳逢茂自有權代表上訴人申設上述帳戶。上訴人雖抗
    辯系爭規約第9條第1項第6款、第11條第1款分別規定「財務
    委員掌管公共基金、管理及維護分擔費用、使用償金等之收
    取、保管、運用及支出等事務」、「管理委員會為執行財務
    運作業務，應以管理委員會名義開設銀行或郵局儲金帳戶」
    ，主任委員雖得申設銀行帳戶，但應經財務委員同意，上訴
    人前所申設聯邦銀行帳戶，即同時留存主任委員及財務委員
    之印鑑（見本院卷一第193至199頁），而陳逢茂所申設板信
    銀行帳戶，則無財務委員印鑑，顯見財務委員未同意陳逢茂
    申設板信銀行帳戶，陳逢茂無權申設該帳戶云云。然系爭規
    約上開規定，不僅明文上訴人得申設銀行帳戶，且無申設帳
    戶應由財務委員會同規定，上訴人抗辯應由財務委員會同云
    云，縱係屬實，僅為上訴人內部對於申設銀行帳戶程序之限
    制，無從否認陳逢茂身為主任委員對外有權代表上訴人申設
    銀行帳戶。上訴人抗辯陳逢茂無權申設板信銀行帳戶，自未
    可採。
  ㈧然查，板信銀行帳戶於102年4月30日申設，存入現金存款2,0
    00元後，被上訴人於102年5月2日以陳炳煌、馮美雲名義匯
    入90萬元、60萬元，該匯款金額旋即於同日及翌日分別以現
    金取款、匯出匯款方式提領完畢，迄至103年4月22日帳戶結
    清註銷，期間該帳戶無其他往來交易紀錄之情，有板信銀行
    帳戶交易明細表（見本院卷二第33頁）可據；證人吳俊秀並
    證述伊為忠冠建設開發股份有限公司員工，陳逢茂是老闆，
    90萬元、60萬元匯款應該是伊去領的，伊領回來就交給陳逢
    茂等語（見本院卷一第220、221頁）；可見陳逢茂申設板信
    銀行帳戶，僅係作為其無權代表上訴人簽訂系爭租約受領租
    金使用，且被上訴人所匯款150萬元均由陳逢茂個人領取使
    用，上訴人並未受有取得該款項之利益，是被上訴人主張上
    訴人受有受領150萬元匯款利益，致被上訴人則受有該款項
    損害，自無可採。
  ㈨另查陳逢茂乃無權代表上訴人簽訂系爭契約，已如上述，陳
    逢茂自無權代表上訴人受領租金給付。再者，系爭支票交付
    與陳逢茂後，編號1、2支票於102年2月4日、同年5月2日經
    訴外人吳俊秀、周皇杉提示兌現，有系爭支票可據（見原審
    卷第10、13頁），吳俊秀、周皇杉並證述伊均為忠冠建設開
    發股份有限公司員工，是伊老闆陳逢茂交代伊去兌現，領到
    錢後就交給陳逢茂等語（見本院卷一第220至225頁），可證
    陳逢茂受領系爭支票後，即為其個人兌現領用，上訴人亦無
    受有取得系爭支票票款250萬元之利益情事，是被上訴人備
    位聲明依民法第169條前段、第179條之規定，請求上訴人返
    還400萬元本息，自於法無據，不應准許。
五、綜上所述，被上訴人先位依民法第184條第1項、第226條規
    定，請求上訴人給付598萬2,000元及自105年7月31日減縮訴
    之聲明狀送達翌日起加計法定遲延利息，備位依民法第169
    條前段、第179條規定，請求上訴人給付400萬元及自107年1
    月10日起加計法定遲延利息，均無理由，應予駁回，其假執
    行之聲請，亦失所依據，應併予駁回。原審就被上訴人備位
    請求400萬元本息部分，為上訴人敗訴之判決，尚有未洽，
    上訴意旨指摘原判決此部分不當，求予廢棄改判，為有理由
    ，爰由本院廢棄改判如主文第二項所示。原審駁回被上訴人
    先位請求598萬2,000元本息部分，核無違誤，被上訴人就此
    部分提起附帶上訴，指摘原判決此部分不當，求予廢棄改判
    ，為無理由，應駁回其附帶上訴。
六、本件事證已臻明確，兩造其餘之攻擊或防禦方法及所用之證
    據，經本院斟酌後，認為均不足以影響本判決之結果，爰不
    逐一論列，併此敘明。
七、據上論結，本件上訴人之上訴為有理由，被上訴人之附帶上
    訴，為無理由，依民事訴訟法第450條、第449條第1項、第7
    8條，判決如主文。
中　　華　　民　　國　　109 　年　　3 　　月　　6 　　日
　　　　　　　　  民事第二十四庭
                      審判長法  官  周舒雁 
                            法  官  周群翔
                            法  官  陳杰正
正本係照原本作成。
如不服本判決，應於收受送達後20日內向本院提出上訴書狀，其
未表明上訴理由者，應於提出上訴後20日內向本院補提理由書狀
（均須按他造當事人之人數附繕本）上訴時應提出委任律師或具
有律師資格之人之委任狀；委任有律師資格者，另應附具律師資
格證書及釋明委任人與受任人有民事訴訟法第466 條之1第1項但
書或第2項（詳附註）所定關係之釋明文書影本。如委任律師提
起上訴者，應一併繳納上訴審裁判費。
中　　華　　民　　國　　109 　年　　3 　　月　　6 　　日
　　　　　　　　　　　　　　書記官  林雅瑩
附註：
民事訴訟法第466條之1（第1項、第2項）：
對於第二審判決上訴，上訴人應委任律師為訴訟代理人。但上訴
人或其法定代理人具有律師資格者，不在此限。
上訴人之配偶、三親等內之血親、二親等內之姻親，或上訴人為
法人、中央或地方機關時，其所屬專任人員具有律師資格並經法
院認為適當者，亦得為第三審訴訟代理人。

附表1
編號 發票人 發票日 票面金額 付款人 票據號碼   1 陳炳煌 102年2月4日 200萬元 安泰銀行通化簡易型分行 BC0000000   2 陳炳煌 102年5月2日 50萬元 安泰銀行通化簡易型分行 BC0000000 


附表2 
租賃標的 承租人（早） 上訴人出租期間（損失金額） 承租人（晚） 上訴人出租期間（損失金額） 85號入口攤位 許明忠 （魚販） 104.6～105.7 （28,000×14＝392,000） 林宏祺 （拉茶） 103.2～103.5 （19,000×4＝76,000） 104.6～105.7 （19,000×14＝266,000） 87號入口攤位 林榮飛 （豬肉） 104.6～105.7 （28,000×14＝392,000） 黃河吉 （薯條） 103.2～103.5 （16,000×4＝64,000） 104.6～105.7 （16,000×14＝224,000） 91號入口攤位 林于翔 （總務） 104.1～105.7 （47,000×19＝893,000） 陳明忠 （香腸） 103.2～103.5 （25,000×4＝100,000） 104.6～105.7 （25,000×14＝350,000） 93號入口攤位   劉兆金 （一口煎） 103.2～103.5 （25,000×4＝100,000） 104.6～105.7 （25,000×14＝350,000）